pl: Typ odpowiedni do drzwi: Dwuskrzydłowe; Jednoskrzydłowe; Inne
es: Adecuado para tipo de puerta: Doble hoja; Hoja única; Otros
sl-SI: Primerno za vrsto vrat: Dvokrilna; Enokrilna; Drugo
sk-SK: Vhodné pre typ dverí: Dvojkrídlový; Jednokrídlový; Iné
da: Velegnet til dørtype: Dobbeltbladet; Enkeltbladet; Andet
tr: Kapı Tipine Uygun: Çift kanatlı; Tek kanatlı; Diğer
ro-RO: Potrivit pentru tipul de ușă: Canat dublu; Canat simplu; Altele
pt-BR: Adequado para tipo porta: Folha dupla; Folha simples; Outro
sv: Lämplig för dörrtyp: Dubbelbladig; Enbladig; Övrigt
fr: Convient au type de porte: Double battant; Simple; Autre
th: เหมาะสำหรับประเภทประตู: บานคู่; บานเดี่ยว; อื่นๆ
it: Tipo di porta ideale: Doppia anta; Anta singola; Altro
zh-TW: 適用門型: 雙扇; 單扇; 其他
ko: 적합한 문 유형: 더블 리프; 싱글 리프; 기타
en: Suitable for door type: Double-leaf; Single-leaf; Other
bg-BG: Подходящ за тип врата: Двукрила; Еднокрила; Други
hr-HR: Vrsta vrata za koja je prikladno: Dvokrilna; Jednokrilna; Ostalo
de: Geeignet für diesen Türtyp: Zweiflügelig; Einflügelig; Sonstiges
cs: Vhodný typ dveří: Dvoukřídlé; Jednokřídlé; Jiné
ru: Для какого типа двери: Двустворчатые; Одностворчатые; Другие
fi: Soveltuu ovityyppiin: Kaksipaneelinen; Yksipaneelinen; Muu
nb: Egnet for dørtype: Tofløyet; Enfløyet; Annet
hu: Ajtótípus: Kétlevelű; Egylevelű; Egyéb
vi: Phù hợp với loại cửa: Hai cánh; Một cánh; Khác
ja: ドアタイプに適している: ダブルリーフ; シングルリーフ; その他
lt-LT: Tinka durų tipui: Dvidurės; Viendurės; Kita
nl: Geschikt voor deurtype: Dubbele; Enkel; Andere
zh-CN: 适用门类型: 双扇门; 单扇门; 其他
el: Κατάλληλο για τύπο πόρτας: Δίφυλλη; Μονόφυλλη; Άλλο
pt-PT: Adequado para tipo de porta: Folha dupla; Folha única; Outro